臺灣苗栗地方法院刑事判決
109年度訴字第584號
公  訴  人  臺灣苗栗地方檢察署檢察官
被      告  蔣庭恩


選任辯護人  李毅斐律師
上列被告因違反毒品危害防制條例案件，經檢察官提起公訴（10
9年度偵字第6334號），本院判決如下：
    主  文
甲○○共同犯運輸第三級毒品罪，共貳罪，各處有期徒刑參年捌月
。應執行有期徒刑肆年陸月。扣案如附表各編號所示之物均沒收
。　　
　　犯罪事實
一、甲○○知悉經毒品危害防制條例管制之第三級毒品「愷他命」
    、「4-甲基甲基卡西酮」、「甲基-N,N-二甲基卡西酮」、
    「硝甲西泮」，暨經同條例管制之第四級毒品「硝西泮」，
    皆不得非法運輸、持有，竟仍與真實姓名、年籍不詳綽號「
    國哥」、「公雞」及「蚊子」等人，基於共同運輸第三、四
    級毒品之犯意聯絡，分別為下列犯行：
　㈠於民國109年10月25日凌晨2時47分前某時，甲○○先以「國哥
    」所提供之IPhone 6手機與「國哥」聯繫後，遂依「國哥」
    之指示，駕駛車牌號碼000-0000號自用小客車，前往位於苗
    栗縣苗栗市饒平街83巷口之國碩遊藝場附近，向「蚊子」拿
    取如附表編號2至9所示之「愷他命」57包及內含「4-甲基甲
    基卡西酮」、「甲基-N,N-二甲基卡西酮」、「硝甲西泮」
    、「硝西泮」等成分之咖啡包、果汁包及梅錠合計83包，暨
    與前揭種類相同但數量不詳之毒品後，均置放於其所駕駛之
    前開車輛內。嗣於同日2時47分許，甲○○使用上開手機接收
    「公雞」之指示後，即駕駛前揭車輛自址設苗栗市中山路與
    光復路口之雞蛋花早午餐處出發而起運，迨抵達苗栗市中華
    路與宜春路口附近後，旋將與前揭種類相同但數量不詳之毒
    品交予「公雞」所指示之不詳成年人，以此方式運輸前述第
    三、四級毒品。
　㈡又於同日4時17分許，甲○○使用上開手機接收「公雞」之指示
    後，再度駕駛前揭車輛自址設苗栗市府東路與成功路口之萬
    花筒文具店處出發而起運，迨抵達位於苗栗市國華路與英才
    路口之三之三幼兒園附近後，旋將與前揭種類相同但數量不
    詳之毒品交予「公雞」所指示之不詳成年人，以此方式運輸
    前述第三、四級毒品。後於同日5時20分許，甲○○駕駛前開
    車輛行經苗栗市中山路與至公路之交岔路口時，因車速過快
    而為警攔查，嗣經甲○○同意搜索後，警方當場在上開車輛內
    扣得「愷他命」57包，及如附表編號3至9所示內含「4-甲基
    甲基卡西酮」、「甲基-N,N-二甲基卡西酮」、「硝甲西泮
    」、「硝西泮」等成分之咖啡包、果汁包及梅錠合計83包，
    始循線查悉上情。　
二、案經苗栗縣警察局苗栗分局報告臺灣苗栗地方檢察署檢察官
    偵查起訴。
    理  由
壹、有罪部分：
一、證據能力：
  ㈠本判決下述所引用被告以外之人於審判外之陳述，檢察官、
    被告甲○○及其辯護人於本院審理時對於該等證據能力均不爭
    執，且迄於言詞辯論終結前亦未聲明異議，本院審酌上開證
    據資料作成時之情況，尚無違法不當及證明力明顯過低之瑕
    疵，認為以之作為證據應屬適當，依刑事訴訟法第159條之5
    規定，均有證據能力。
  ㈡本判決下述所引用之非供述證據，與本案均具有關聯性，且
    均係依法定程序合法取得，而查無依法應排除其證據能力之
    情形，復經本院依法踐行證據調查程序，自均得作為本院認
    事用法之依據。
二、認定犯罪事實所憑之證據及理由： 　　
　  上揭犯罪事實，業據被告於警詢、偵訊及審理中均坦承不諱
    （見偵卷第20至26頁、第147至150頁、第273至279頁，見本
    院卷第273至274頁），並有苗栗縣警察局苗栗分局南苗派出
    所搜索扣押筆錄、扣押物品目錄表、通聯紀錄、車號000-00
    00號之車行紀錄、衛生福利部草屯療養院鑑驗書、內政部警
    政署刑事警察局鑑定書各1份及查獲現場照片9張附卷可稽（
    見偵卷第37至41頁、第67至71頁、第189至191頁、第213至2
    69頁），足認被告上開任意性自白均與事實相符。從而，本
    案事證明確，被告犯行均堪認定，皆應依法論科。
三、論罪科刑：
  ㈠論罪、罪數關係及共同正犯之認定：
　⒈按「愷他命」、「4-甲基甲基卡西酮」、「甲基-N,N-二甲基
    卡西酮」、「硝甲西泮」均為毒品危害防制條例所管制之第
    三級毒品，且「硝西泮」為同條例所管制之第四級毒品，皆
    不得非法運輸、持有，是核被告如犯罪事實一、㈠及㈡所為，
    均係犯毒品危害防制條例第4條第3項之運輸第三級毒品罪，
    暨同條例第4條第4項之運輸第四級毒品罪。
　⒉被告各次運輸第三級毒品前持有逾量第三級毒品之低度行為
    ，為其各次運輸之高度行為所吸收，皆不另論罪。又被告如
    犯罪事實一、㈠及㈡所為，均係以一行為同時觸犯運輸第三級
    毒品及運輸第四級毒品罪，為想像競合犯，均應依刑法第55
    條規定，各從一重之運輸第三級毒品罪處斷。再被告所犯前
    後兩次運輸第三級毒品犯行間，犯意各別，行為互殊，應予
    分論併罰。
　⒊被告與「國哥」、「公雞」及「蚊子」等人，就各次運輸第
    三、四級毒品犯行均有犯意聯絡及行為分擔，皆應論以共同
    正犯。　
　㈡刑之加重或減輕事由： 　　
  ⒈關於毒品危害防制條例第9條第3項之刑罰加重事由部分： 
　⑴按犯第4條之罪而混合2種以上之毒品者，適用其中最高級別
    毒品之法定刑，並加重其刑至2分之1。毒品危害防制條例第
    9條第3項定有明文。查被告所運輸並經扣案而如附表編號3
    至9所示之咖啡包、果汁包內，經鑑驗分別含有「4-甲基甲
    基卡西酮」、「甲基-N,N-二甲基卡西酮」、「硝甲西泮」
    、「硝西泮」等成分，而足認該等咖啡包、果汁包內有混合
    兩種以上且分屬第三、四級毒品之成分等節，有內政部警政
    署刑事警察局鑑定書1份在卷可按（見偵卷第297至299頁）
    ，是被告所運輸之咖啡包、果汁包內有混合2種以上之毒品
    乙情，固堪認定。
　⑵然因被告於審理中供稱：伊並未向「國哥」等人詢問咖啡包
    內有何毒品成分，且伊不知悉扣案物品內混有2種以上之毒
    品等語（見本院卷第219頁），則被告主觀上是否存有運輸
    混合兩種以上毒品之第三、四級毒品犯意，尚非無疑。又經
    本院考量被告並無任何施用毒品之前科素行，且其本案經警
    查獲並採集尿液送驗後，並未於其所排放之尿液內檢出任何
    毒品成分，此有臺灣高等法院被告前案紀錄表及中山醫學大
    學附設醫院檢驗科藥物檢測中心尿液檢驗報告各1份附卷可
    考（見本院卷第17頁），可見被告過往並無任何施用毒品咖
    啡包、果汁包之經驗，故其於審理中辯稱伊不知悉扣案物品
    內混有不同毒品成分等語，或屬非虛。再參以本案並無充分
    證據，足認被告確已知悉或已預見扣案毒品咖啡包、果汁包
    內，混有兩種以上之毒品成分，是本院綜合上情，自難依毒
    品危害防制條例第9條第3項對被告予以論罪並加重其刑。
　⒉關於毒品危害防制條例第17條第1項之刑罰減輕事由部分：
　⑴按毒品危害防制條例第17條第1項所謂之毒品來源，係指其持
    有之毒品從何而來之情形，既不包含不相干之他人所持有毒
    品之來處，亦僅指在其案發前之毒品來源，而不含案發後、
    遭通緝，緝獲前另犯毒品案之另外新來源，此為各別行為、
    分別處罰之當然法理。又該項所謂「供出毒品來源，因而查
    獲」，係指被告翔實供出毒品來源之具體事證，因而使有偵
    查（或調查）犯罪職權之公務員知悉而對之發動偵查（或調
    查），並因而查獲者而言。而其中所謂「查獲」，除指查獲
    該其他正犯或共犯外，並兼及被告所指其毒品來源之事。是
    倘該正犯或共犯已因另案被查獲，惟其被查獲之案情與被告
    供出毒品之來源無關，或有偵查（或調查）犯罪之公務員已
    有確切之證據，足以合理懷疑該被查獲之人為被告所供販賣
    毒品來源之人，即與上開規定不符，無其適用之餘地（最高
    法院105年度台上字第2383號判決意旨參照）。　
　⑵經查，被告於109年11月11日警詢過程中，曾供述其毒品來源
    即其上手「蚊子」係蘇柏文等語（見偵卷第173至176頁），
    且蘇柏文涉嫌於109年12月至110年4月間，分別販賣第三級
    毒品之行為，業經臺灣苗栗地方檢察署檢察官提起公訴，此
    有該署110年度偵字第685、2004、2648、2649、2650、3109
    號起訴書1份在卷可證（見本院卷第239至249頁），固足認
    被告確有於本案供出其毒品來源，且檢察官業已查獲蘇柏文
    涉嫌販賣第三級毒品之另案犯罪事實。然揆諸前揭判決意旨
    ，縱然被告供出毒品來源後，該毒品來源之正犯或共犯已因
    另案被查獲，惟其被查獲之案情倘與被告供出毒品之來源無
    關，即與毒品危害防制條例第17條第1項規定之要件未符。
    而因本案被告係就其於109年10月25日運輸第三、四級毒品
    之犯罪情節供出毒品來源，核與蘇柏文經查獲於109年12月
    至110年4月間涉嫌販賣第三級毒品之另案案情無關，是本案
    被告自無從適用毒品危害防制條例第17條第1項規定減輕其
    刑。
　⒊關於毒品危害防制條例第17條第2項之刑罰減輕事由部分：
　　按犯第4條至第8條之罪於偵查及歷次審判中均自白者，減輕
    其刑，毒品危害防制條例第17條第2項定有明文。查被告就
    其上揭各次運輸第三級毒品犯行，業於偵訊及審理中均自白
    而如前述，是本院自均應依上開規定減輕其刑。
　⒋關於刑法第62條前段之刑罰減輕事由部分：
　⑴查警員黃政喆及邱焜祥於109年10月25日，在苗栗市中山路與
    至公路口查獲被告違反毒品危害防制條例案件時，被告並未
    向警員坦承涉嫌販賣或運輸毒品之情事，係待返回派出所經
    警方循循善誘後，才終於向警方坦承運輸毒品等節，有警員
    職務報告1份在卷為憑（見本院卷第103頁），復經本院勘驗
    警員查獲被告時之密錄器錄影檔案後，業已確認被告於經查
    獲當下，僅坦承扣案毒品係伊購買後供己施用者，而未坦承
    伊有替他人運輸毒品之情事，且經警員搜獲被告車上置有大
    量毒品，因而合理懷疑被告涉有運輸、販賣毒品之情，並當
    場詢問被告是否「有在放（本院按，即販賣之意）」後，被
    告仍堅持向警員表示該等毒品均係伊購買自用，因而始終未
    於警員依相關事證合理懷疑其涉有販賣、運輸毒品前，主動
    向警員供出本案運輸毒品之犯罪事實而接受裁判等情，有本
    院勘驗筆錄1份附卷可按（見本院卷第220至228頁），而難
    認被告於本案確有在警員合理懷疑其犯罪嫌疑前，主動供出
    所涉運輸毒品之犯罪事實，自無從適用刑法第62條前段自首
    減輕其刑之規定。
　⑵至於辯護人固引用最高法院108年度台上大字第3563號裁定意
    旨，主張被告於經警查獲時既已向警員表示伊持有毒品，則
    其所為自已符合刑法第62條前段自首規定之要件等語。惟因
    最高法院108年度台上大字第3563號裁定，係在闡釋關於裁
    判上一罪之情況下，倘「行為人以一行為而觸犯普通侵占罪
    及販賣第三級毒品罪，其普通侵占罪雖經發覺，而不合自首
    之規定，但販賣第三級毒品罪，如於未發覺前自首而受裁判
    ，仍有刑法第62條前段減輕其刑規定之適用」，核與本案被
    告涉犯持有逾量第三級毒品及運輸第三、四級毒品等實質上
    一罪（吸收犯）之情形未符，更遑論最高法院據為前揭裁定
    之基礎事實，乃行為人對於重罪部分，業於經警發覺前自首
    而願受裁判，但本案被告於其犯嫌經警合理懷疑前，卻始終
    未就所涉重罪之運輸第三、四級毒品部分自首而如前述。再
    依最高法院於同一裁定之理由中闡釋「實質上一罪，如接續
    犯、繼續犯、加重結果犯、結合犯、吸收犯、常業犯或集合
    犯等，既非裁判上一罪，倘部分犯罪事實已先被發覺，即難
    認其主動供出其他部分事實仍有自首減輕其刑規定之適用」
    等情，更難認被告本案如前述經警查獲之經過，確與刑法第
    62條前段自首規定之要件相符，故本院自無從依該規定對被
    告減輕其刑，附此敘明。
　⒌關於刑法第59條之刑罰減輕事由部分： 　
　　按量刑固屬法院自由裁量之職權，然仍應受比例、罪刑相當
    原則等法則之拘束，並非可恣意為之，致礙及公平正義之維
    護，必須兼顧一般預防之普遍適應性與具體個案特別預防之
    妥當性，始稱相當。而刑法第59條之酌量減輕其刑，必須犯
    罪有特殊之原因，在客觀上足以引起一般人之同情，認為即
    予宣告法定最低度刑期仍嫌過重者，始有其適用，至於犯罪
    後之態度等情狀，僅可為法定刑內從輕科刑之標準，不得據
    為酌量減輕之理由（最高法院51年台上字第899號判例、70
    年度台上字第794號、77年度台上字第4382號判決意旨參照
    ）。本院考量前述之第三、四級毒品對社會秩序及國民健康
    危害非輕，且被告係智識健全之成年人，對政府嚴格查緝運
    輸毒品之行為，自無不知之理。益且，毒品危害防制條例第
    4條第3項運輸第三級毒品罪之法定本刑為「7年以上有期徒
    刑」，經依毒品危害防制條例第17條第2項規定減輕其刑後
    ，縱然法院就此犯罪情節量處最低度刑之3年6月有期徒刑，
    衡諸運輸毒品助長毒品流通，對社會秩序之危害非微，且被
    告如前揭犯罪事實所示，於109年10月25日先後運輸第三、
    四級毒品兩次，並於審理中供稱伊已為「國哥」等人運輸毒
    品長達3週（見本院卷第26頁），尚非偶然單一運輸。再就
    經扣案之愷他命多達57包，且經扣案之毒品咖啡包、果汁包
    及梅錠合計達83包，堪認被告運輸毒品之數量非少等犯罪情
    節觀之，尚難認被告所為有何客觀上足以引起一般同情，而
    有情輕法重或情堪憫恕之情況，自無刑法第59條規定酌量減
    輕其刑適用之餘地。　 
　㈢量刑與定應執行之刑：　
　⒈爰審酌被告明知毒品對人體危害之鉅，且「愷他命」、「4-
    甲基甲基卡西酮」、「甲基-N,N-二甲基卡西酮」、「硝甲
    西泮」及「硝西泮」等毒品，均足造成施用者生理成癮性及
    心理依賴性，導致精神障礙與性格異常，甚至造成生命危險
    ，嚴重戕害國人身體健康，然其為圖賺取報酬，竟仍為前揭
    運輸第三、四級毒品犯行，因而擴大毒品蔓延之範圍，足見
    其對於法律禁止運輸毒品之規定，呈現漠視及敵對之態度，
    法規範秩序並因此受到相當程度之動搖，而需以相當之刑罰
    對應以資回復。復考量被告運輸毒品之數量、次數，並參以
    被告就其各次運輸第三、四級毒品犯行，於警詢、偵訊及審
    理中均加以坦承，並有供出其毒品來源以利檢警查緝另案犯
    罪事實，堪認其犯後態度良好。末衡諸被告並無前科，此品
    行資料有臺灣高等法院被告前案紀錄表1份存卷可查（見本
    院卷第17頁），可見其素行甚佳，末兼衡被告於審理中自陳
    學歷為高中肄業，現從事服務業，家中無人需其扶養等語（
    見本院卷第275至276頁）之智識程度、家庭與生活狀況等一
    切情狀，分別量處如主文所示之刑。
　⒉另考量被告運輸毒品之犯罪動機一致、犯罪手法雷同，對法
    益侵害之加重效應尚非大，如以實質累加之方式定應執行刑
    ，則處罰之刑度顯將超過其行為之不法內涵，而違反罪責原
    則。復參以被告所犯各罪之犯罪態樣、時間間隔、各罪依其
    犯罪情節所量定之刑及合併刑罰所生痛苦之加乘效果等情狀
    ，定其應執行之刑如主文所示。　　
四、沒收部分：
　　按沒收新制係參考外國立法例，為契合沒收之法律本質，認
    沒收為刑法所定刑罰及保安處分以外之法律效果，具有獨立
    性，而非刑罰（從刑），已明定沒收為獨立之法律效果，在
    修正刑法第五章之一以專章規範，故判決主文內諭知沒收，
    已毋庸於各罪項下分別宣告沒收，亦可另立一項合併為相關
    沒收宣告之諭知，使判決主文更簡明易懂，增進人民對司法
    之瞭解與信賴（最高法院106年度台上字第386號判決、108
    年度台上字第1611號、109年度台上字第3770號判決意旨參
    照）。經查：　　
　㈠犯罪所得部分：
　　查依被告於審理中供稱：伊聽從「國哥」等人之指示運輸毒
    品後，「國哥」每個禮拜會給伊報酬1次，每次都在星期一
    或星期二，且每次大約會給伊新臺幣（下同）2萬元等語（
    見本院卷第25至26頁），可見被告之報酬係按週領取，且會
    在每週一或週二由「國哥」發放予伊。又經本院確認本案案
    發行為時即109年10月25日為星期日，且因被告係於109年10
    月25日5時許經警查獲、逮捕，並於其後經檢察官向本院聲
    請羈押獲准，被告復於審理中向本院表示：伊尚未領得109
    年10月25日運輸毒品之報酬等語（見本院卷第143頁），堪
    認被告本案於109年10月25日2時許及4時許運輸毒品部分，
    確實尚未自「國哥」處獲取任何犯罪所得，故本院自無從對
    其犯罪所得宣告沒收。至於被告於審理中固供稱伊為「國哥
    」等人運輸毒品後，業已獲得3星期之報酬共6萬元等語（見
    本院卷第143頁），然因此部分被告所稱之報酬並未扣案，
    且除被告此部分對己不利之供述外，卷內並無任何事證，足
    供本院認定被告確有獲取此部分之犯罪所得，是本院亦難依
    毒品危害防制條例第19條第3項對之宣告沒收，附此敘明。
　㈡供犯罪所用之物部分：
　　按犯第4條之罪者，其供犯罪所用之物，不問屬於犯罪行為
    人與否，均沒收之。毒品危害防制條例第19條第1項定有明
    文。經查，扣案如附表編號1所示之物，乃「國哥」提供予
    被告使用，供其運輸第三、四級毒品時聯絡「國哥」、「公
    雞」及「蚊子」所用等節，業據被告於審理中供陳無訛（見
    本院卷第25頁），堪認該手機為被告運輸第三、四級毒品之
    犯罪工具，自應依毒品危害防制條例第19條第1項規定宣告
    沒收。 　
　㈢違禁物部分：　　　
　  按違禁物，不問屬於犯罪行為人與否，沒收之，刑法第38條
    第1項定有明文。經查，扣案如附表編號2至9所示之物，業
    經鑑驗分別含有第三、四級毒品成分等情，有內政部警政署
    刑事警察局鑑定書及衛生福利部草屯療養院鑑驗書各1份在
    卷為憑，而裝盛該等毒品之包裝袋，其中亦均含有無法析離
    之第三、四級毒品，均應依前揭規定宣告沒收；至鑑驗耗用
    之毒品部分既已滅失，則無庸再予宣告沒收，附此敘明。
貳、不另為無罪諭知部分：
　㈠公訴意旨另以：　
　⒈被告基於販賣第三、四級毒品以營利之犯意，於109年10月25
    日2時47分許，使用上開手機接收「公雞」之指示後，即駕
    駛前述車輛自雞蛋花早午餐處出發，迨抵達苗栗市中華路與
    宜春路口附近後，旋將數量不詳但內含「愷他命」、「4-甲
    基甲基卡西酮」、「甲基-N,N-二甲基卡西酮」、「硝甲西
    泮」、「硝西泮」等成分之不詳毒品，販售予不詳買家，並
    由「國哥」以不詳方式向該不詳買家收取不詳價金。　
　⒉又基於販賣第三、四級毒品以營利之犯意，於同日4時17分許
    ，使用上開手機接收「公雞」之指示後，再度駕駛前揭車輛
    自萬花筒文具店處出發，迨抵達三之三幼兒園附近後，旋將
    數量不詳但內含「愷他命」、「4-甲基甲基卡西酮」、「甲
    基-N,N-二甲基卡西酮」、「硝甲西泮」、「硝西泮」等成
    分之不詳毒品，販售予不詳買家，並由「國哥」以不詳方式
    向該不詳買家收取不詳價金。因認被告就此部分亦涉犯毒品
    危害防制條例第4條第3項、第4項之販賣第三級毒品及販賣
    第四級毒品等罪嫌，共2罪等語。
　㈡按犯罪事實應依證據認定之，無證據不得認定犯罪事實，又
    不能證明被告犯罪或其行為不罰者，應諭知無罪之判決，刑
    事訴訟法第154條第2項、第301條第1項分別定有明文。
　㈢訊據被告固坦承涉犯上揭販賣第三、四級毒品犯行，然因被
    告之自白不得作為有罪判決之唯一證據，為刑事訴訟法第15
    6條第2項所明定，是若本院調查其他之必要證據後，無從確
    信被告之自白與事實相符者，自難僅依被告之自白遽為有罪
    判決。經查：
　⒈本院依前述認定犯罪事實所憑之證據及理由，雖足認被告確
    有於前揭時、地，運輸內含「愷他命」、「4-甲基甲基卡西
    酮」、「甲基-N,N-二甲基卡西酮」、「硝甲西泮」、「硝
    西泮」等成分之第三、四級毒品，然依被告於審理中供稱：
    伊已經忘記於前揭時、地，伊係交付數量若干之何一毒品予
    對方，且伊僅聽從「國哥」等人之指示，運輸毒品至指定地
    點予對方收受，伊不清楚對方的個人資料，也未曾向對方收
    取任何金錢等語(見本院卷第24至29頁)，可見被告固自白涉
    嫌販賣第三、四級毒品犯行，但其對於如何販賣毒品之具體
    情節可謂一無所悉，自難供本院具體認定其涉嫌販賣第三、
    四級毒品之具體犯罪事實。
　⒉復因卷內並無任何證據，足供本院認定⒈於前揭公訴意旨所載
    時、地，與被告交易毒品之人究為何；⒉被告究係交付數量
    若干之何一種類之毒品予該人；⒊該人係以若干之價金與「
    國哥」交易，又係以何一方式給付價金予「國哥」等犯罪情
    節，則本院就被告此部分被訴販賣第三、四級毒品之犯嫌，
    尚無從僅依被告之自白形成有罪之確信，本應就此部分諭知
    無罪，惟因此部分倘成立犯罪，即與被告前揭經本院論罪之
    運輸第三、四級毒品犯行部分具有一罪之關係，爰不另為無
    罪之諭知，附此敘明。 　　
據上論斷，應依刑事訴訟法第299條第1項前段，毒品危害防制條
例第4條第3項、第4項、第17條第2項、第19條第1項，刑法第11
條、第28條、第55條、第51條第5款、第38條第1項，判決如主文
。
本案經檢察官黃嘉生、徐一修提起公訴，檢察官黃智勇到庭執行
職務
中    華    民    國    110    年    11    月   17    日
                  刑事第三庭  審判長法  官  魏宏安
                                    法  官  王瀅婷
                                    法  官  朱俊瑋
以上正本證明與原本無異。
如不服本判決應於收受判決後20日內向本院提出上訴書狀，並應
敘述具體理由。其未敘述上訴理由者，應於上訴期間屆滿後20日
內向本院補提理由書( 均須按他造當事人之人數附繕本) 「切勿
逕送上級法院」。
      　　　　　　　                書記官　鄭雅雁　
中　　華　　民　　國　　110 　年　　11　　月　　17　　日
附錄本案論罪科刑法條：
毒品危害防制條例第4條
製造、運輸、販賣第一級毒品者，處死刑或無期徒刑；處無期徒
刑者，得併科新臺幣3千萬元以下罰金。
製造、運輸、販賣第二級毒品者，處無期徒刑或10年以上有期徒
刑，得併科新臺幣1千5百萬元以下罰金。
製造、運輸、販賣第三級毒品者，處7年以上有期徒刑，得併科
新臺幣1千萬元以下罰金。
製造、運輸、販賣第四級毒品者，處5年以上12年以下有期徒刑
，得併科新臺幣5百萬元以下罰金。
製造、運輸、販賣專供製造或施用毒品之器具者，處1年以上7年
以下有期徒刑，得併科新臺幣1百50萬元以下罰金。
前五項之未遂犯罰之。
【附表】
編號 扣案物品名稱及數量 備註 1 IPhone 6手機1支（含門號0000000000號SIM卡1張） IMEI碼：000000000000000號。 2 愷他命57包 （含包裝袋57個） 驗前總淨重26.4599公克，驗後總淨重26.0092公克。 3 梅錠1包 （含包裝袋1個） 驗前總淨重16.54公克，內含「硝甲西泮」成分。 4 恐龍咖啡包14包 （含包裝袋14個）  驗前總淨重71.53公克，內含「4-甲基甲基卡西酮」、「甲基-N,N-二甲基卡西酮」、「硝西泮」等成分，其中「甲基-N,N-二甲基卡西酮」之驗前純質淨重合計約3.57公克。 5 柳橙咖啡包12包 （含包裝袋12個） 驗前總淨重43.28公克，內含「4-甲基甲基卡西酮」成分。 6 加多寶咖啡包16包 （含包裝袋16個） 驗前總淨重100.62公克，內含「4-甲基甲基卡西酮」、「硝甲西泮」、「硝西泮」等成分，其中「4-甲基甲基卡西酮」之驗前純質淨重合計約5.03公克。 7 皇冠咖啡包15包 （含包裝袋15個） 驗前總淨重34.03公克，內含「4-甲基甲基卡西酮」成分，且該成分之驗前純質淨重約3.4公克。 8 粉紅咖啡包10包 （含包裝袋10個） 驗前總淨重43.91公克，內含「4-甲基甲基卡西酮」成分，且該成分之驗前純質淨重約2.19公克。 9 果汁包15包 （含包裝袋15個） 驗前總淨重276.79公克，內含「4-甲基甲基卡西酮」、「甲基-N,N-二甲基卡西酮」、「硝西泮」等成分。